# 求助，陈版、各位大侠！关于企业因向客户转让商品而有权取得的对价很可能收回的问题

提问人：zxxiao2007 时间：2023-05-30 09:53:52
A公司为B公司做一项工程于 2020 年签定合同.2021年工程完工了，B公司的财务发生困难预计无法到期偿还债务。
但A公司管理层认为基于B公司的行业地位，对B的债权很有可能转让出去。于是按成本价确认了收入。 2022 年经过A公司的推进，把B公司的债权以五折的价格卖给了一家资产管理公司基本能覆盖成本（假设有商业理由），相关对价已收回。 但我认为：债权的转让并非B公司的促成，不符合“企业在评估其因向客户转让商品而有权取得的对价是否很可能收回时，仅应考虑客户到期 时支付对价的能力和意图（即客户的信用风险）。 ” 即，即， B 公司公司本身缺少到期支付的能力，也未有促成债权转让事项的举动，因此企业因向客户转让商品而有权取得的对价并不能收回，不应该确认收入。 问题：收款直接冲成本的处理是否受当？还是在债权转让协议达成是确认收入？ 2021 年确认收入是否合适
请教陈版、各位大侠能解惑

回答人：chenyiwei
如果基于 2021 年时的信息，“A公司管理层认为基于B公司的行业地位，对B的债权很有可能转让出去”的判断是合理的，则 2021 年内是符合收入确认条件的。因为即使债权转让出去，最终受让方收回其投资的现金流来源也是债务人B的付款，因此可以间接佐证该合同对价是很可能收回的。
但是当初能否合理估计到转让作价是五折？当时是否存在高估可收回金额的可能性？这个问题还是要谨慎评估，即可确认的收入不应超过基于收入确认时点可获得的信息合理估计的可收回金额。

提问人：zxxiao2007 时间：2023-06-01 15:06:10
谢谢陈版的解答，针对回复还有如下疑问，请不吝赐教
1 、 2021 年管理层认为发生的成本很可能通过债权转让的方式得以收回，因此 2021 年按成本确认收入。 2022 年通过债权转让方式按合同价格的 5 折作价收回可以盖住成本。
2 、我的疑问：
（ 1 ）本次确认的收入是属非经还是经常性损益
（ 2 ）收到的款是否可能间接佐证该合同对价是很可能收回？
债务重组，是指在不改变交易对手方的情况下，经债权人和债务人协定或法院裁定，就清偿债务的时间、 金额或方式等重新达成协议的交易。
本次债务转让，最终受让人将通过债务重组的方式与B重新达成协议，实际收回的资金有可能大于或小于受让款。若小于受让款，则最终受让人将承担该损失。A收到的现金流来源极有可能部分或全部不是债务人B的，因此可能不符合合同对价是很可能收回的概念？

回答人：chenyiwei
当初在确认收入时，是否已经预见到或者已经知晓这些情况？当初是否已经知晓最终将进行债务重组，且重组结果可能存在重大不确定性？如果是，则当时不应确认收入。

提问人：zxxiao2007 时间：2023-06-05 10:19:21
引用：当初在确认收入时，是否已经预见到或者已经知晓这些情况？当初是否已经知晓最终将进行债务重组，且重组结果可能存在重大不确定性？如果是，则当时不应确认收入。 发表于 昨天 11:41
回复：该债务人也是上市公司，管理层判断俩务人的体量及涉及面应该会债务重组，重组结果可能存在重大不确定性。您 的意思是若具有重大不确定性即使 2022 年出售债权给第三方并收回资金也不能确认收入吗？

回答人：chenyiwei
“2022年出售债权给第三方并收回资金”在当初交付商品时应当是难以预见的，因此不确认收入，到款项收回后再确认在 2022 年。